【裁判字號】    89,上易,4619
【裁判日期】    891019
【裁判案由】    毒品危害防制條例
【裁判全文】
臺灣高等法院刑事判決                          八十九年度上易字第四六一九號
    上  訴  人
    即  被  告  甲○○
右上訴人因違反毒品危害防制條例案件，不服臺灣士林地方法院八十九年度易字第五
七號，中華民國八十九年十月十九日第一審判決（起訴案號：臺灣士林地方法院檢
察署八十八年度毒偵字第九五九號暨臺灣基隆地方法院檢察署以八十八年度毒偵字第
八五三號聲請併案審理），提起上訴，本院判決如左：
    主  文
上訴駁回。
甲○○緩刑伍年。
    事  實
一、甲○○前於民國八十年間，因違反麻醉藥品管理條例案件，經台灣士林地方法院
    判處有期徒刑四月，於八十年十一月二十七日執行完畢，復於八十八年間，因施
    用毒品案件，先後經臺灣基隆地方法院以八十八年度毒聲字第四五號及八十八年
    度毒聲字第五五四號裁定送觀察、勒戒後，均認無繼續施用毒品之傾向，已由臺
    灣基隆地方法院檢察署檢察官分別於民國八十八年一月二十八日及八十八年六月
    十七日以八十八年度偵字第一一○號、第一五六號及八十八年度偵字第一六○○
    號（聲請書誤載為第一九一六號）為不起訴處分確定。詎其仍不知悔改，復基於
    概括犯意，自八十八年九月底某日起至八十八年十月二十九日晚間七、八時止，
    在其位於基隆市○○區○○路二八四巷十號之住處，連續施用第二級毒品安非他
    命多次。嗣其於八十八年十月二十九日晚間九時許，在基隆市○○路二○一巷八
    弄二號友人住處為警當場查獲，並扣得安非他命乙包（淨重二．二四公克），且
    經警採尿送驗結果，呈安非他命陽性反應；復於八十八年十一月三日晚間十時五
    十分許，駕駛車號Ｔ八－○一一一號自小客車行經台北縣汐止市○○街二三五之
    一號前為警查獲，並扣得安非他命八包（共淨重一二三．九二公克、驗餘淨重一
    二三．六八公克），且經警採尿送驗結果，亦呈安非他命陽性反應。
二、案經臺北市政府警察局萬華分局報請臺灣士林地方法院檢察署檢察官偵查並聲請
    簡易判決處刑暨臺灣基隆地方法院檢察署檢察官聲請併案審理。
    理  由
一、右揭犯罪事實，業據被告甲○○坦承不諱，且其先後經警查獲時所採尿液經送鑑
    驗結果，均呈甲基安非他命陽性反應，有基隆市衛生局基衛六字第一二九二二號
    檢驗成績單、台北市立療養院八十八年十一月二十二日煙毒尿液檢驗報告書、台
    北榮民總醫院臨床毒物科檢驗報告及法務部調查局八十九年七月二十五日（八九
    ）陸(一)字第八九○五○二三六號檢驗通知書各乙份在卷可佐，復有扣案之安非他
    命乙包（淨重二．二四公克）及安非他命八包（共淨重一二三．九二公克、驗餘
    淨重一二三．六八公克）可資佐證，而扣案之安非他命經送鑑定結果，確認均係
    甲基安非他命，亦有法務部調查局八十九年九月八日（八九）陸(一)字第八九○六
    三八七二號檢驗通知書及憲兵司令部八十八年十二月六日（八八）綱得字第一六
    七七四鑑驗通知書各乙份在卷可稽，是被告自白核與事實相符，堪予採信。再者
    ，被告甲○○前因施用毒品案件，先後經臺灣基隆地方法院以八十八年度毒聲字
    第四五號及八十八年度毒聲字第五五四號裁定送觀察、勒戒後，均認無繼續施用
    毒品之傾向，已由臺灣基隆地方法院檢察署分別於八十八年一月二十八日及八十
    八年六月十七日以八十八年度偵字第一一○號、第一五六號及八十八年度偵字第
    一六○○號為不起訴處分確定，亦有各該不起訴處分書、臺灣高等法院檢察署刑
    案紀錄簡覆表及臺灣高等法院被告全國前案紀錄表各乙份在卷可按，從而被告係
    三犯毒品危害防制條例第十條第二項之施用第二級毒品罪至明。事證明確，被告
    犯行洵堪認定。
二、查安非他命為毒品危害防制條例所謂之第二級毒品，觀諸該條例第二條第二項第
    二款規定甚明。核被告所為，係犯毒品危害防制條例第十條第二項之施用第二級
    毒品罪。其持有第二級毒品安非他命之低度行為，應為施用毒品之高度行為所吸
    收，不另論罪。聲請簡易判決處刑書雖僅記載被告於八十八年十月二十八日施用
    毒品安非他命部分之犯行，而未論及被告自八十八年九月底某日起至八十八年十
    月二十九日晚間七、八時止之施用毒品犯行，惟此部分事實與前揭起訴有罪部分
    具有連續犯之裁判上一罪關係，應為起訴效力所及，本院自應併予審理。又被告
    先後多次施用毒品之行為，時間緊接，手法相同，均係觸犯構成要件相同之罪名
    ，顯係基於概括犯意而為之，應依連續犯以一罪論，並加重其刑。
三、原審因依毒品危害防制條例第十條第二項、第十八條第一項前段，刑法第十一條
    、第五十六條規定，並審酌被告前有毒品前科，且其已執行觀察、勒戒二次，猶
    不知痛改前非，徹底戒除毒癮，仍繼續施用毒品安非他命，及其犯罪之動機、目
    的、手段、對己身健康所生之危害程度與犯罪後坦承罪行、尚知悔悟等一切情狀
    ，以被告甲○○連續施用第二級毒品，處有期徒刑八月。扣案之安非他命一包（
    淨重二點二四公克）及安非他命八包（共淨重一百二十三點九二公克、驗餘淨重
    一百二十三點六八公克）均沒收銷燬之。另扣案之安非他命吸食器乙組及注射針
    筒乙支，皆屬年籍姓名不詳綽號「大象」之人所有，而非屬被告所有等情，業經
    被告供明在卷，復非屬違禁物，自不得宣告沒收之；至扣案之大麻乙包（淨重○
    ．五九公克）及海洛因乙包（○．一二公克）雖屬違禁物，然非屬被告所有，而
    係年籍姓名不詳綽號「大象」之人所有，亦經被告陳明無訛，且與本案毫無關聯
    ，亦不得併予宣告沒收。其任事用法，洵無違誤，量刑亦甚妥適，被告上訴指摘
    原判決不當，非有理由，其上訴應予駁回。
四、末查被告前於八十年間，因違反麻醉藥品管理條例案件，經台灣士林地方法院判
    處有期徒刑四月確定，於八十年十一月二十七日執行完畢，復於八十八年間，因
    施用毒品案件，先後經臺灣基隆地方法院以八十八年度毒聲字第四五號及八十八
    年度毒聲字第五五四號裁定送觀察、勒戒後，均認無繼續施用毒品之傾向，已由
    臺灣基隆地方法院檢察署檢察官分別於八十八年一月二十八日及八十八年六月十
    七日以八十八年度偵字第一一○號、第一五六號及八十八年度偵字第一六○○號
    （聲請書誤載為第一九一六號）為不起訴處分確定在案，有本院被告全國前案紀
    錄表各乙份在卷可按，其執行完畢後，五年以內未曾受有期徒刑以上刑之宣告，
    且其為家中長子，父劉以恆已七十四歲、母劉徐秋明已六十五歲，二人均罹患糖
    尿病、高血壓併腎病變及周邊血管病變等疾病，須規則治療，不可間斷，並定期
    追蹤，有戶口名簿及診斷證明書在卷可稽，於本院調查時，亦坦承犯罪，表示悔
    誤，經此偵審程序之進行，當知教訓，有所警惕而無再犯之虞，本院認其所宣告
    之刑，以暫不執行為適當，因依刑法第七十四條第二款規定，予以宣告緩刑五年
    ，以啟自新。
據上論斷，應依刑事訴訟法第三百六十八條，刑法第七十四條第二款，判決如主文。
本案經檢察官郭啟東到庭執行職務。
中    華    民    國      九十        年      一    月    三十一        日
                          臺灣高等法院刑事第二十一庭
                                  審判長法  官  葉  騰  瑞
                                        法  官  黃  國  忠
                                        法  官  江  國  華
右正本證明與原本無異。
不得上訴。
                                        書記官  吳  碧  玲
中    華    民    國      九十        年      二    月      二          日
附錄本案論罪科刑法條全文
毒品危害防制條例第十條第二項：
  施用第二級毒品者，處三年以下有期徒刑。


司法院資訊處製作；財團法人民間司法改革基金會備份。
